臺灣高等法院刑事裁定
109年度抗字第1334號
抗告人  即
再審聲請人  劉美珍



上列抗告人因聲請再審案件，不服臺灣基隆地方法院中華民國10
9年7月8日裁定（109年度聲再字第4號），提起抗告，本院裁定
如下：
    主  文
抗告駁回。  
    理  由
一、原裁定意旨略以：抗告人即再審聲請人劉美珍因毒品危害防
    制條例案件，經原審以108年度訴字第384號判決判處應執行
    有期徒刑各1年、6月，嗣因聲請人對於原審判決不服，提起
    上訴，經本院以108年度上訴字第3190號為實體審理後判決
    駁回上訴而確定等情，有本院被告前案紀錄表及本院108年
    度上訴字第3190號判決書在卷可按。然因原審法院108年度
    訴字第384號判決非確定判決，且原審法院並非為確定判決
    之法院，故抗告人對原審法院聲請再審，其聲請再審之程序
    顯違背規定，而駁回抗告人再審之聲請等語。
　二、抗告意旨如聲請再審抗告狀所載：如附件。　
　三、按聲請再審，由判決之原審法院管轄；判決在第三審確定
      者，對於該判決聲請再審，除以第三審法院之法官有第42
      0條第5款情形為原因者外，應由第二審法院管轄之，刑事
      訴訟法第426條第1項、第3項分別定有明文。又再審係對
      確定判決認定事實錯誤而設之救濟程序，應以確定判決為
      聲請再審之客體，方為適法。倘第一審判決曾經上訴之程
      序加以救濟，嗣上訴審就事實已為實體審判認定並駁回上
      訴而告確定，則應以該第二審確定判決為聲請再審之對象
      ，並向該第二審法院提出。故聲請再審，依刑事訴訟法第
      426條第1項規定，由判決之原審法院管轄，案件既經二審
      法院判決確定，其聲請再審應向二審法院為之，而竟向一
      審法院聲請再審，其聲請再審程式顯已違反上開規定。
　四、經查：抗告人前因毒品危害防制條例案件，經原審法院以
      108年度訴字第384號判決判處有期徒刑7月、3月、4月、7
      月、4月、8月，並就其所犯施用第一級毒品罪，共三罪，
      定應執行有期徒刑1年；所犯施用第二級毒品罪，共三罪
      ，定應執行有期徒刑6月，並均諭知如易科罰金，以新臺
      幣1000元折算1日。抗告人不服原判決而提起上訴，經本
      院以108年度上訴字第3190號駁回上訴而判決確定，此有
      上開二判決及本院被告前案紀錄表在卷可參。是本案再審
      聲請之客體應係實體有罪且已確定之判決即本院108年度
      上訴字第3190號判決。揆諸前揭說明，管轄法院應為本院
      ，從而原裁定認抗告人向臺灣基隆地方法院聲請再審，其
      聲請程序違背規定，予以駁回，經核並無違誤。是抗告人
      仍執前詞，提起抗告，並無理由，應予駁回。
據上論斷，應依刑事訴訟法第412條，裁定如主文。　　　
中　　華　　民　　國　　109 　年　　8 　　月　　12　　日
                  刑事第四庭    審判長法　官  陳筱珮
                                      法　官  陳玉雲
                                      法　官  邱滋杉
以上正本證明與原本無異。
如不服本裁定，應於收受送達後五日內向本院提出抗告狀。
                                      書記官  陳淑婷
中　　華　　民　　國　　109 　年　　8 　　月　　12　　日